Minutes et répertoires du notaire Julien LE SACHER, 13 novembre 1779 - 22 avril 1790 (étude XXII)
Archives nationales
- Répertoire(s) de Julien LE SACHER, 13 novembre 1779 - 22 avril 1790; MC/RE/XXII/2
  - Répertoire. 1779, 13 novembre - 1790, 22 avril, 13 novembre 1779 - 22 avril 1790; MC/RE/XXII/2
    - Notoriété concernant les héritiers de Catherine Froquet femme Legrand, 12 août 1781
      notoriété; Froquet, Catherine; Legrand (femme)
    - Contrat de mariage entre le sieur Péron et la demoiselle Deshayes, 13 août 1781
      contrat de mariage; Peron (sieur); Deshayes (demoiselle)
    - Notoriété concernant le nom de I.A. Briois, 17 août 1781
      notoriété; Briois, I.A.
    - Contrat de mariage entre le sieur Petit et la demoiselle Helluin, 17 août 1781
      contrat de mariage; Petit (sieur); Helluin (demoiselle)
    - Contrat de mariage entre le sieur Forty dit Lamare et la veuve Le Comte, 19 août 1781
      contrat de mariage; Forty (sieur)Dit Lamare; Le Comte (veuve); Lamare, Forty dit)
    - Contrat de mariage entre le sieur Leblanc et la demoiselle Le Roux, 26 août 1781
      contrat de mariage; Leblanc (sieur); Le Roux (demoiselle)
    - Contrat de mariage entre le sieur Laperlier et la veuve Vaillant, 28 août 1781
      contrat de mariage; Laperlier (sieur); Vaillant (veuve)
    - Testament de la dame Lemoine, 28 août 1781
      testament; Lemoine (dame)
    - Testament de Madame Lenoir, 30 août 1781
      testament; Lenoir (madame)
    - Contrat de mariage entre le sieur Druez et la demoiselle Dessain, 31 août 1781
      contrat de mariage; Druez (sieur); Dessain (demoiselle)
    - Contrat de mariage entre le sieur Quentin et la demoiselle Lefevre, 4 septembre 1781
      contrat de mariage; Quentin (sieur); Lefevre (demoiselle)
    - Inventaire après décès de l'épouse Thibaut, 7 septembre 1781
      inventaire après décès; Thibaut (épouse)
    - Contrat de mariage entre le sieur Devisme et la demoiselle Vassal, 7 septembre 1781
      contrat de mariage; Devisme (sieur); Vassal (demoiselle)
    - Inventaire après décès de la femme Thibaut, 7 septembre 1781
      inventaire après décès; Thibaut (femme)
    - Contrat de mariage entre le sieur Thery et la demoiselle Lemire, 10 septembre 1781
      contrat de mariage; Thery (sieur); Lemire (demoiselle)
    - Notoriété Louisou, 11 septembre 1781
      notoriété; Louisou
    - Contrat de mariage entre le sieur Réaud et la demoiselle Peyronet, 12 septembre 1781
      contrat de mariage; Reaud (sieur); Peyronet (demoiselle)
    - Contrat de mariage entre le sieur Gouffé et la demoiselle Gosse, 15 septembre 1781
      contrat de mariage; Gouffe (sieur); Gosse (demoiselle)
    - Contrat de mariage entre le sieur Coutave et la demoiselle Gate, 16 septembre 1781
      contrat de mariage; Coutave (sieur); Gate (demoiselle)
    - Contrat de mariage entre le sieur Genui et la demoiselle Berlie, 23 septembre 1781
      contrat de mariage; Genui (sieur); Berlie (demoiselle)
    - Inventaire après décès de l'épouse de Pizon, 28 septembre 1781
      inventaire après décès; Pizon, de (épouse)
    - Inventaire après décès de la femme Pizon, 28 septembre 1781
      inventaire après décès; Pizon (femme)
    - Inventaire après décès de Dame Lemoine, 5 octobre 1781
      inventaire après décès; Lemoine, Dame
    - Inventaire après décès de la dame Lemoine, 5 octobre 1781
      inventaire après décès; Lemoine (dame)
    - Contrat de mariage entre le sieur Berthelemy et la demoiselle Halisse, 9 octobre 1781
      contrat de mariage; Berthelemy (sieur); Halisse (demoiselle)
    - Contrat de mariage entre le sieur Fouteau et la demoiselle Voillot, 11 octobre 1781
      contrat de mariage; Fouteau (sieur); Voillot (demoiselle)
    - Testament de Monsieur Le Prince peintre du Roi, 12 octobre 1781
      testament; Le Prince (monsieur)
    - Testament de M. Le Prince, peintre du roi., 12 octobre 1781
      testament; Le Prince (M.); peintre
    - Vente d'un fonds de tourneur., 12 octobre 1781
      acte de vente; tourneur
    - Contrat de mariage entre le sieur Bukmann et la demoiselle Rubé, 13 octobre 1781
      contrat de mariage; Bukmann (sieur); Rube (demoiselle)
    - Traité d'office de juré crieur., 13 octobre 1781
      traité d'office; auxiliaire de justice
    - Vente de moulin., 16 octobre 1781
    - Notoriété concernant les héritiers de P.I. Legrand, 22 octobre 1781
      notoriété; Legrand P.I.
    - Contrat de mariage entre le sieur Le Roy et la demoiselle Delavigne, 22 octobre 1781
      contrat de mariage; Le Roy (sieur); Delavigne (demoiselle)
    - Inventaire après décès de l'épouse Poux, 23 octobre 1781
      inventaire après décès; Poux (épouse)
    - Inventaire après décès de la femme du sieur Poux, 23 octobre 1781
      inventaire après décès; Poux (Femme Du Sieur)
    - Contrat de mariage entre le sieur Fery et la demoiselle Chartier, 29 octobre 1781
      contrat de mariage; Fery (sieur); Chartier (demoiselle)
    - Vente de fonds d'épicerie., 31 octobre 1781
      acte de vente; commerçant
    - Contrat de mariage entre le sieur Guenez et la demoiselle de Huégues, 2 novembre 1781
      contrat de mariage; Guenez (sieur); Huegues (demoiselle de)
    - Contrat de mariage entre le sieur Robe et la demoiselle Necome, 4 novembre 1781
      contrat de mariage; Robe (sieur); Necome (demoiselle)
    - Inventaire après décès de l'épouse Cosme, 9 novembre 1781
      inventaire après décès; Cosme (épouse)
    - Inventaire après décès de la femme Cosme, 9 novembre 1781
      inventaire après décès; Cosme (femme)
    - Contrat de mariage entre le sieur Mennecier et la demoiselle Dupuis, 11 novembre 1781
      contrat de mariage; Mennecier (sieur); Dupuis (demoiselle)
    - Contrat de mariage entre le sieur Chotar et la demoiselle Flamand, 14 novembre 1781
      contrat de mariage; Chotar (sieur); Flamand (demoiselle)
    - Contrat de mariage entre le sieur Baudelot et la demoiselle Grevin, 14 novembre 1781
      contrat de mariage; Baudelot (sieur); Grevin (demoiselle)
    - Contrat de mariage entre le sieur Deroz et la veuve Decroix, 14 novembre 1781
      contrat de mariage; Deroz (sieur); Decroix (veuve)
    - Contrat de mariage entre le sieur Leger et la veuve Marie dit Lapierre, 15 novembre 1781
      contrat de mariage; Leger (sieur); Marie dit Lapierre (veuve); Lapierre, Marie (dit)Veuve
    - Inventaire après décès de Dame Duclerc, 19 novembre 1781
      inventaire après décès; Duclerc, Dame
    - Inventaire après décès de la dame Duclerc, 19 novembre 1781
      inventaire après décès; Duclerc (dame)
    - Contrat de mariage entre Monsieur de Lancefoc et la demoiselle Aché, 22 novembre 1781
      contrat de mariage; Lancefoc (monsieur de); Ache (demoiselle)
    - Contrat de mariage entre le sieur Bigot et la demoiselle Rouard, 25 novembre 1781
      contrat de mariage; Bigot (sieur); Rouard (demoiselle)
    - Contrat de mariage entre le sieur Bar et la demoiselle Chaumont, 26 novembre 1781
      contrat de mariage; Bar (sieur); Chaumont (demoiselle)
    - Contrat de mariage entre le sieur Rouve et de la demoiselle Vivier dite Gaullois, 26 novembre 1781
      contrat de mariage; Rouve (sieur); Vivier dite Gallois (demoiselle); Gaullois, Vivier (dite)
    - Notoriété concernant les héritiers de la veuve Barbu, 2 décembre 1781
      notoriété; Barbu (veuve)
    - Inventaire après décès de Grillet, 15 décembre 1781
      inventaire après décès; Grillet
    - Inventaire après décès du sieur Grillet, 15 décembre 1781
      inventaire après décès; Grillet (sieur)
    - Contrat de mariage entre le sieur Jannin et la demoiselle Aubry, 18 décembre 1781
      contrat de mariage; Jannin (sieur); Aubry (demoiselle)
    - Contrat de mariage entre le sieur Gilbert et la demoiselle Le Comte, 20 décembre 1781
      contrat de mariage; Gilbert (sieur); Le Comte (demoiselle)
    - Testament de la veuve Levreau, 24 décembre 1781
      testament; Levreau (veuve)
    - Vente d'un fonds de boutique de tonnelier., 29 décembre 1781
      acte de vente; tonnelier
    - Contrat de mariage entre le sieur Dayez et la demoiselle Viet, 30 décembre 1781
      contrat de mariage; Dayez (sieur); Viet (demoiselle)
    - Contrat de mariage entre le sieur Giroux et la demoiselle Laurent, 3 janvier 1782
      contrat de mariage; Giroux (sieur); Laurent (demoiselle)
    - Contrat de mariage entre le sieur Hennon et la demoiselle Loyer, 6 janvier 1782
      contrat de mariage; Hennon (sieur); Loyer (demoiselle)
    - Notoriété concernant le sieur Grillet, 18 janvier 1782
      notoriété; Grillet (sieur)
    - Contrat de mariage entre le sieur Depizon et la demoiselle Demoncry, 20 janvier 1782
      contrat de mariage; Depizon (sieur); Demoncry (demoiselle)
    - Contrat de mariage entre le sieur Traversieu et la demoiselle La Ferté veuve Boismare, 20 janvier 1782
      contrat de mariage; Traversieu (sieur); La Ferte (demoiselle); Boismare (veuve)
    - Contrat de mariage entre le sieur Pichard et la demoiselle Lherbet, 22 janvier 1782
      contrat de mariage; Pichard (sieur); Lherbet (demoiselle)
    - Contrat de mariage entre le sieur Bouret et la demoiselle Camus, 23 janvier 1782
      contrat de mariage; Bouret (sieur); Camus (demoiselle)
    - Contrat de mariage entre le sieur Le Blond et la demoiselle Benoist, 26 janvier 1782
      contrat de mariage; Le Blond (sieur); Benoist (demoiselle)
    - Contrat de mariage entre le sieur Lenoir et la demoiselle Giroud veuve Jacquemin, 29 janvier 1782
      contrat de mariage; Lenoir (sieur); Giroux (demoiselle); Jacquemin (veuve)
    - Inventaire après décès de la demoiselle Raciquoz ditte Desmoulin, 1er février 1782
      inventaire après décès; Raciquoz ditte Desmoulin (demoiselle); Desmoulin, Raciquoz (demoiselle ditte)
    - Contrat de mariage entre le sieur Ribous et la demoiselle Bullau, 3 février 1782
      contrat de mariage; Ribous (sieur); Bullau (demoiselle)
    - Contrat de mariage entre le sieur Zelt et la demoiselle Luce, 3 février 1782
      contrat de mariage; Zelt (sieur); Luce (demoiselle)
    - Contrat de mariage entre le sieur Savigny et la demoiselle Belor, 4 février 1782
      contrat de mariage; Savigny (sieur); Belor (demoiselle)
    - Contrat de mariage entre le sieur Torel et la demoiselle Felix, 4 février 1782
      contrat de mariage; Torel (sieur); Felix (demoiselle)
    - Contrat de mariage entre le sieur Noël et la demoiselle Carmant, 6 février 1782
      contrat de mariage; Noel (sieur); Carmant (demoiselle)
    - Contrat de mariage entre le sieur Rigaudin et la demoiselle Dubois, 7 février 1782
      contrat de mariage; Rigaudin (sieur); Dubois (demoiselle)
    - Contrat de mariage entre le sieur Macherez et la demoiselle Pecclet, 7 février 1782
      contrat de mariage; Macherez (sieur); Pecclet (demoiselle)
    - Contrat de mariage entre le sieur Michel et la demoiselle Lacour, 8 février 1782
      contrat de mariage; Michel (sieur); Lacour (demoiselle)
    - Contrat de mariage entre le sieur Ballancet et la demoiselle Lathuile, 11 février 1782
      contrat de mariage; Ballancet (sieur); Lathuile (demoiselle)
    - Inventaire après décès du sieur Baron, 14 février 1782
      inventaire après décès; Baron (sieur)
    - Dépôt d'acte de vie pour Monsieur Pallavicino et Monsieur Piccalugi, 16 février 1782
      notoriété; dépôt de pièces; Pallavicino (monsieur); Piccalugi (monsieur)
    - Testament du sieur Le Jeune, 18 février 1782
      testament; Le Jeune (sieur)
    - Inventaire après décès du sieur Paris, 26 mars 1782
      inventaire après décès; Paris (sieur)
    - Contrat de mariage entre le sieur Fournaise et la demoiselle Sassin, 2 avril 1782
      contrat de mariage; Fournaise (sieur); Sassin (demoiselle)
    - Contrat de mariage entre le sieur Finet et la demoiselle Vinchon, 5 avril 1782
      contrat de mariage; Finet (sieur); Vinchon (demoiselle)
    - Contrat de mariage entre le sieur Verigot et la veuve Defouger, 6 avril 1782
      contrat de mariage; Verigot (sieur); Defouger (veuve)
    - Contrat de mariage entre le sieur Paigneux et la demoiselle Rattet, 7 avril 1782
      contrat de mariage; Paigneux (sieur); Rattet (demoiselle)
    - Contrat de mariage entre le sieur Vionet et la demoiselle Viter, 9 avril 1782
      contrat de mariage; Vionet (sieur); Viter (demoiselle)
    - Inventaire après décès de la femme Varin, 9 avril 1782
      inventaire après décès; Varin (femme)
    - Contrat de mariage entre le sieur Cochegrue et la veuve Mahieux, 9 avril 1782
      contrat de mariage; Cochegrue (sieur); Mahieux (veuve)
    - Contrat de mariage entre le sieur Babin et la demoiselle Berlicot, 9 avril 1782
      contrat de mariage; Babin (sieur); Berlicot (demoiselle)
    - Contrat de mariage entre le sieur Guibert et la demoiselle Kepler, 11 avril 1782
      contrat de mariage; Guibert (sieur); Kepler (demoiselle)
    - Contrat de mariage entre le sieur Arnaud et la demoiselle Lauvernier, 12 avril 1782
      contrat de mariage; Arnaud (sieur); Lauvernier (demoiselle)
    - Contrat de mariage entre le sieur Lefebvre et la demoiselle Pillar, 14 avril 1782
      contrat de mariage; Lefebvre (sieur); Pillar (demoiselle)
    - Contrat de mariage entre le sieur Detrand et la demoiselle Baudouin, 14 avril 1782
      contrat de mariage; Detrand (sieur); Baudouin (demoiselle)
    - Contrat de mariage entre le sieur Jarry et la demoiselle Brasseux, 14 avril 1782
      contrat de mariage; Jarry (sieur); Brasseux (demoiselle)
    - Testamentd' Edme Sirbeau, 18 avril 1782
      testament; Sirbeau, Edme
    - Testament de Marguerite Françoise Bardou femme Sirbeau, 18 avril 1782
      testament; Bardou, Marguerite-Françoise; Sirbeau (femme)
    - Notoriété concernant Marie-Anne Griffon, 23 avril 1782
      notoriété; Griffon, Marie-Anne
    - Notoriété concernant les héritiers de Catherine Nicolas, 24 avril 1782
      notoriété; Nicolas, Catherine
    - Contrat de mariage entre le sieur Lorta et la demoiselle Gilor, 25 avril 1782
      contrat de mariage; Lorta (sieur); Gilor (demoiselle)
    - Contrat de mariage entre le sieur Berthault et la demoiselle Can, 30 avril 1782
      contrat de mariage; Berthault (sieur); Can (demoiselle)
    - Contrat de mariage entre le sieur Lecompte et la demoiselle Leroy, 30 avril 1782
      contrat de mariage; Lecompte (sieur); Leroy (demoiselle)
    - Contrat de mariage entre le sieur Boitelle et la veuve Ferment, 1er mai 1782
      contrat de mariage; Boitelle (sieur); Ferment (veuve)
    - Contrat de mariage entre le sieur Guilloux et la demoiselle Mignoz, 6 mai 1782
      contrat de mariage; Guilloux (sieur); Mignoz (demoiselle)
    - Inventaire après décès du sieur Le Jeal, 6 mai 1782
      inventaire après décès; Le Jeal (sieur)
    - Inventaire après décès de François Finot, 8 mai 1782
      inventaire après décès; Finot, François
    - Contrat de mariage entre le sieur Keller et la demoiselle Plu, 11 mai 1782
      contrat de mariage; Keller (sieur); Plu (demoiselle)
    - Inventaire après décès des sieur et dame Lucet, 11 mai 1782
      inventaire après décès; Lucet (sieur Et Dame)
    - Contrat de mariage entre le sieur Lhuilleux et la demoiselle Cheron, 12 mai 1782
      contrat de mariage; Lhuilleux (sieur); Cheron (demoiselle)
    - Contrat de mariage entre le sieur Constant et la demoiselle Bailleux, 13 mai 1782
      contrat de mariage; Constant (sieur); Bailleux (demoiselle)
    - Contrat de mariage entre le sieur Coeurderoy et la demoiselle Debaune, 16 mai 1782
      contrat de mariage; Coeurderoy (sieur); Debaune (demoiselle)
    - Testament de Marie Marguerite Flamand femme Crusy, 16 mai 1782
      testament; Flamand, Marie-Marguerite; Crusy (femme)
    - Contrat de mariage entre le sieur Petit et la demoiselle Restier, 16 mai 1782
      contrat de mariage; Petit (sieur); Restier (demoiselle)
    - Testament du sieur Lesage, 20 mai 1782
      testament; Lesage (sieur)
    - Contrat de mariage entre le sieur Lassaux et la demoiselle Foucault, 21 mai 1782
      contrat de mariage; Lassaux (sieur); Foucault (demoiselle)
    - Contrat de mariage entre le sieur Mansard et la demoiselle Morlon, 22 mai 1782
      contrat de mariage; Mansard (sieur); Morlon (demoiselle)
    - Inventaire après décès du sieur Foucart, 22 mai 1782
      inventaire après décès; Foucart (sieur)
    - Contrat de mariage entre Monsieur Digard et la demoiselle Digard de Balcy, 27 mai 1782
      contrat de mariage; Digard (monsieur); Digard de Balcy (demoiselle)
    - Contrat de mariage entre le sieur Vincent et la demoiselle Meunier, 27 mai 1782
      contrat de mariage; Vincent (sieur); Meunier (demoiselle)
    - Contrat de mariage entre le sieur Fossey et la demoiselle Constant, 3 juin 1782
      contrat de mariage; Fossey (sieur); Constant (demoiselle)
    - Contrat de mariage entre le sieur Bodasse et la demoiselle Rolland, 7 juin 1782
      contrat de mariage; Bodasse (sieur); Rolland (demoiselle)
    - Inventaire après décès concernant le sieur Bertin, 7 juin 1782
      inventaire après décès; Bertin (sieur)
    - Contrat de mariage entre le sieur Pougé et la demoiselle Lonchamps, 12 juin 1782
      contrat de mariage; Pouge (sieur); Lonchamps (demoiselle)
    - Contrat de mariage entre le sieur Montaland et la demoiselle Dupont, 12 juin 1782
      contrat de mariage; Montaland (sieur); Dupont (demoiselle)
    - Notoriété concernant les héritiers du sieur Ruel, 15 juin 1782
      notoriété; Ruel (sieur)
    - Notoriété concernant les héritiers du sieur Robert, 15 juin 1782
      notoriété; Robert (sieur)
    - Contrat de mariage entre le sieur Gay et la demoiselle Fourcault, 16 juin 1782
      contrat de mariage; Gay (sieur); Fourcault (demoiselle)
    - Inventaire après décès de Mademoiselle Maillard, 18 juin 1782
      inventaire après décès; Maillard (mademoiselle)
    - Contrat de mariage entre le sieur Lobjoin et la demoiselle Roucher, 23 juin 1782
      contrat de mariage; Lobjoin (sieur); Roucher (demoiselle)
    - Contrat de mariage entre le sieur Darras et la demoiselle Morlon, 27 juin 1782
      contrat de mariage; Darras (sieur); Morlon (demoiselle)
    - Contrat de mariage entre le sieur Lindner et la demoiselle Dietzsch, 2 juillet 1782
      contrat de mariage; Lindner (sieur); Dietzsch (demoiselle)
    - Contrat de mariage entre le sieur Marotte du Coudray et la demoiselle Dechavigny, 3 juillet 1782
      contrat de mariage; Marotte Du Coudray(sieur); Dechavigny (demoiselle)
    - Contrat de mariage entre le sieur Stutz et la demoiselle Lebois, 4 juillet 1782
      contrat de mariage; Stutz (sieur); Lebois (demoiselle)
    - Testament de Denise Lesié femme Audois, 4 juillet 1782
      testament; Lesie, Denise; Audois (femme)
    - Contrat de mariage entre le sieur Haniquet et la demoiselle Guillious, 5 juillet 1782
      contrat de mariage; Haniquet (sieur); Guillious (demoiselle)
    - Contrat de mariage entre le sieur Raitel et la demoiselle Brayer, 7 juillet 1782
      contrat de mariage; Raitel (sieur); Brayer (demoiselle)
    - Contrat de mariage entre le sieur Pivot et la veuve Jourdain, 9 juillet 1782
      contrat de mariage; Pivot (sieur); Jourdain (veuve)
    - Notoriété concernant Drouet, 10 juillet 1782
      notoriété; Drouet
    - Inventaire après décès de la dame Delamotte, 11 juillet 1782
      inventaire après décès; Delamotte (dame)
    - Contrat de mariage entre le sieur Gillot et la demoiselle Huart, 14 juillet 1782
      contrat de mariage; Gillot (sieur); Huart (demoiselle)
    - Contrat de mariage entre le sieur Genui et la demoiselle Chapelier, 28 juillet 1782
      contrat de mariage; Genui (sieur); Chapelier (demoiselle)
    - Testament de Madame Champcou, 30 juillet 1782
      testament; Champcou (madame)
    - Inventaire après décès du sieur Menager, 2 août 1782
      inventaire après décès; Menager (sieur)
    - Contrat de mariage entre le sieur Lhotte et la demoiselle Macker, 3 août 1782
      contrat de mariage; Lhotte (sieur); Macker (demoiselle)
    - Contrat de mariage entre le sieur Lobgeoy et la demoiselle Lecoq, 10 août 1782
      contrat de mariage; Lobgeoy (sieur); Lecoq (demoiselle)
    - Contrat de mariage entre le sieur Chevalier et la demoiselle Robert, 17 août 1782
      contrat de mariage; Chevalier (sieur); Robert (demoiselle)
    - Contrat de mariage entre le sieur Chandoisel et la demoiselle Rochet, 25 août 1782
      contrat de mariage; Chandoisel (sieur); Rochet (demoiselle)
    - Contrat de mariage entre le sieur Dardenne et la demoiselle Cailliet, 29 août 1782
      contrat de mariage; Dardenne (sieur); Cailliet (demoiselle)
    - Contrat de mariage entre le sieur Froissard et la demoiselle Gautier, 30 août 1782
      contrat de mariage; Froissard (sieur); Gautier (demoiselle)
    - Contrat de mariage entre le sieur Chotar et la demoiselle Lefevre, 2 septembre 1782
      contrat de mariage; Chotar (sieur); Lefevre (demoiselle)
    - Contrat de mariage entre le sieur Quinet et la demoiselle Delaville, 4 septembre 1782
      contrat de mariage; Quinet (sieur); Delaville (demoiselle)
    - Contrat de mariage entre le sieur Amiot et la demoiselle Gillain, 8 septembre 1782
      contrat de mariage; Amiot (sieur); Gillain (demoiselle)
    - Testament de Rey, 10 septembre 1782
      testament; Rey
    - Contrat de mariage entre le sieur Chaumont et la demoiselle Decajeu, 12 septembre 1782
      contrat de mariage; Chaumont (sieur); Decajeu (demoiselle)
    - Inventaire après décès de la dame Desanson, 14 septembre 1782
      inventaire après décès; Desanson (dame)
    - Codicille de la dame Duval épouse Dechampcourt, 16 septembre 1782
      testament; Duval (dame); Dechampcourt (épouse)
    - Inventaire après décès concernant Madame Drouet, 17 septembre 1782
      inventaire après décès; Drouet (madame)
    - Notoriété concernant les héritiers Gilton, 18 septembre 1782
      notoriété; Gilton (Héritiers)
    - Contrat de mariage ratification de mariage du sieur Poux et de la demoiselle Saremejane et son tuteur, 21 septembre 1782
      contrat de mariage; Poux (sieur); Saremejane (demoiselle); Son Tuteur
    - Contrat de mariage entre le sieur Caron et la demoiselle Bidaut, 24 septembre 1782
      contrat de mariage; Caron (sieur); Bidaut (demoiselle)
    - Contrat de mariage entre le sieur Dehan et la demoiselle Lecour, 24 septembre 1782
      contrat de mariage; Dehan (sieur); Lecour (demoiselle)
    - Inventaire après décès de Madame Fontaine, 27 septembre 1782
      inventaire après décès; Fontaine (madame)
    - Contrat de mariage entre le sieur Bernard et la demoiselle Chapusor, 29 septembre 1782
      contrat de mariage; Bernard (sieur); Chapusor (demoiselle)
    - Contrat de mariage entre le sieur Hardy et la demoiselle Demars, 3 octobre 1782
      contrat de mariage; Hardy (sieur); Demars (demoiselle)
    - Contrat de mariage entre le sieur Dandou et la demoiselle Alliou, 13 octobre 1782
      contrat de mariage; Dandou (sieur); Alliou (demoiselle)
    - Contrat de mariage entre le sieur Pasquet et la demoiselle Fresnois, 14 octobre 1782
      contrat de mariage; Pasquet (sieur); Fresnois (demoiselle)
    - Contrat de mariage entre le sieur Cottereau et la demoiselle Mangot, 19 octobre 1782
      contrat de mariage; Cottereau (sieur); Mangot (demoiselle)
    - Contrat de mariage entre le sieur Langlois et la demoiselle Giroux, 20 octobre 1782
      contrat de mariage; Langlois (sieur); Giroux (demoiselle)
    - Contrat de mariage entre le sieur Bucheler et la demoiselle Ravé, 25 octobre 1782
      contrat de mariage; Bucheler (sieur); Rave (demoiselle)
    - Contrat de mariage entre le sieur Lange et la demoiselle Bertoux, 25 octobre 1782
      contrat de mariage; Lange (sieur); Bertoux (demoiselle)
    - Contrat de mariage entre le sieur Meunier et la demoiselle Mortes, 26 octobre 1782
      contrat de mariage; Meunier (sieur); Mortes (demoiselle)
    - Contrat de mariage entre le sieur Camel et la demoiselle Chartier, 27 octobre 1782